【裁判字號】    97,訴,1396
【裁判日期】    970930
【裁判案由】    偽造文書等
【裁判全文】
臺灣臺南地方法院刑事判決              97年度訴字第1396號
公  訴  人  臺灣臺南地方法院檢察署檢察官
被      告  丁○○
                    （現另案於臺南分監執行）
上列被告因偽造文書等案件，經檢察官提起公訴（97年度偵字第
11006號），被告就犯罪事實為有罪之陳述，本院合議庭裁定由
受命法官獨任進行簡式審判程序，判決如下：
    主  文
丁○○犯竊盜罪，累犯，處有期徒刑柒月；又共同連續犯行使偽
造私文書罪，累犯，處有期徒刑捌月，附表所示之簽帳單上所偽
造之「甲○○」署押，均沒收。應執行有期徒刑壹年，附表所示
之簽帳單上所偽造之「甲○○」署押，均沒收。
    事  實
一、丁○○於民國92年間曾因妨害風化等案件，經臺灣新竹地方
    法院以92年度訴字第251號刑事判決判處有期徒刑4月確定，
    又因竊盜案件，經本院以93年度易緝字第73號刑事判決判處
    有期徒刑1年確定，上開2案接續執行，於94年11月6日縮短
    刑期執行完畢。詎其仍不知悔改，基於意圖為自己不法所有
    之犯意，於96年10月22日晚上8時30分許，在臺南縣麻豆鎮
    ○○路「麻豆夜市」，見甲○○所有車號MVV-902號輕型機
    車停放於停車場，遂趁他人不注意之際，打開該機車座墊置
    物箱，徒手竊取甲○○所有放置於置物箱內之皮包1只〔內
    有台新銀行信用卡、中國信託銀行信用卡、郵局提款卡、手
    機1支、現金新臺幣（下同）1700元等物〕。得手後，另行
    起意，與其同居人乙○○（涉嫌偽造文書、詐欺等部分，另
    經檢察官聲請簡易判決處刑）共同基於行使偽造文書、詐欺
    之犯意聯絡，由丁○○手持上開竊得之甲○○所有台新銀行
    信用卡，乙○○手抱2人所生之幼子，共同於附表所示之時
    間、特約商店，出示該信用卡消費，使全買股份有限公司麻
    豆分公司店員陳玟蓁、頂好Wellcome麻豆分店店員葉素貞、
    明谷電信行（實際店號為冠俊通信）店長王琴鳳陷於錯誤，
    以為乙○○即信用卡之所有人，而使用該信用卡列印簽帳單
    ，乙○○即偽造「甲○○」之署押於各該簽帳單上，交還陳
    玟蓁、葉素貞、王琴鳳核對，共計詐得附表所示之金額計1
    萬3199元之財物。嗣經甲○○報警，經警方調查監視紀錄清
    查，始循線查獲上情。
二、案經臺南縣警察局麻豆分局報請臺灣臺南地方法院檢察署檢
    察官偵查起訴。
    理  由
一、本件係經被告丁○○於準備程序當庭表示認罪，而經本院合
    議庭裁定由受命法官獨任以簡式審判程序審理，則依據刑事
    訴訟法第273條之2、同法第159條第2項之規定，不適用傳聞
    法則有關限制證據能力之相關規定，合先敘明。
二、上揭犯罪事實，業據被告於本院審理中坦承不諱，核與被害
    人甲○○於警詢時所指述之情節相符，並與證人陳玟蓁、葉
    素貞、王琴鳳於警詢時所證述之情節相符，復與共犯乙○○
    於檢察官偵查中所供述之情節相符。此外，復有翻拍之監視
    錄影畫面照片12張、信用卡掛失聲明書、台新銀行信用卡冒
    用明細表1紙、信用卡簽帳單影本3紙附卷可資佐證。事證明
    確，被告之犯行洵堪認定。
三、核被告丁○○所為，係犯刑法第320條第1項之竊盜罪、刑法
    第216條、第210條之行使偽造私文書罪、刑法第339條第1項
    詐欺取財罪。被告與乙○○就上開行使偽造文書及詐欺罪，
    彼此有犯意聯絡與行為之分擔，均為共同正犯論處。又被告
    與乙○○共犯，而由乙○○偽造「甲○○」之署押於附表所
    示消費之簽帳單上，該偽造私文書之低度行為為行使之高度
    行為所吸收；而偽造「甲○○」署押於附表所示消費之簽帳
    單上，乃偽造私文書之部分行為，均不另論罪。又被告上開
    多次行使偽造私文書、詐欺取財之行為，具有時間、空間上
    之密接性，應屬接續犯，為實質上一罪，均應各以一罪論，
    並加重其刑。其所犯以上行使偽造私文書罪與詐欺取財罪間
    ，係一行為觸犯數罪名，為想像競合犯，應依刑法第55條規
    定，從較重之行使偽造私文書罪處斷。而被告所犯竊盜罪與
    行使偽造私文書罪，犯意各別，罪名不同，應分論併罰。又
    被告有事實欄所載之前科及有期徒刑執行完畢之事實，有刑
    案資料查註紀錄表及臺灣高等法院被告全國前案紀錄表在卷
    可稽。其於執行完畢後，5年以內故意再犯本件有期徒刑以
    上之罪，為累犯，應依刑法第47條第1項之規定，加重其刑
    。審酌被告之品行不佳、犯罪之動機、目的、手段、所生之
    危害，其智識教育程度為高中畢業、生活經濟狀況普通，被
    告事後坦承犯行等一切情狀，爰量處如主文所示之刑，並定
    其應執行刑為有期徒刑1年，以示懲儆。附表所示消費之簽
    帳單上所偽造之「甲○○」署押，依刑法第219條之規定，
    不問屬於犯人與否，並宣告沒收之。
據上論斷，應依刑事訴訟法第273條之1第1項、第299條第1項前
段，刑法第28條、第210條、第216條、第320條第1項、第339條
第1項、第56條、第55條、第47條第1項、第51條第5款、第219條
，刑法施行法第1條之1，判決如主文。
本案經檢察官丙○○到庭執行職務
中    華    民    國    97    年    9    月    30     日
                  刑事第一庭    法  官  林勝利
以上正本證明與原本無異。
如不服本判決應於收受本判後10日內向本院提出上訴書狀，並應
敘述具體理由。如未敘述上訴理由者，應於上訴期間屆滿後20日
內向本院補提理由書狀（均須按他造當事人之人數附繕本）「切
勿逕送上級法院」。
                                書記官  陳世勳
中    華    民    國    97    年    9    月    30     日
附表：(幣別：新臺幣)
┌──┬──────┬────┬─────────┬──────────┐
│編號│盜刷時間    │盜刷金額│特約商店名稱      │商店地址            │
├──┼──────┼────┼─────────┼──────────┤
│1   │96年10月22日│3449元  │全買股份有限公司麻│臺南縣麻豆鎮○○路  │
│    │21時11分11秒│        │豆分公司          │348號               │
│    │            │        │並由乙○○偽造「沈│                    │
│    │            │        │荷華」之署押於簽帳│                    │
│    │            │        │單上              │                    │
├──┼──────┼────┼─────────┼──────────┤
│2   │96年10月22日│3750元  │頂好Wellcome麻豆分│臺南縣麻豆鎮○○路3 │
│    │21時26分13秒│        │店                │之1號               │
│    │            │        │並由乙○○偽造「沈│                    │
│    │            │        │荷華」之署押於簽帳│                    │
│    │            │        │單上              │                    │
├──┼──────┼────┼─────────┼──────────┤
│3   │96年10月22日│6000元  │明谷電信行（實際店│臺南縣麻豆鎮○○路  │
│    │21時43分4秒 │        │號為冠俊通信）    │142之1號            │
│    │            │        │並由乙○○偽造「沈│                    │
│    │            │        │荷華」之署押於簽帳│                    │
│    │            │        │單上              │                    │
├──┴──────┴────┴─────────┴──────────┤
│      盜刷總金額：1萬3199元                                           │
└───────────────────────────────────┘
附錄本案論罪科刑法條全文：
中華民國刑法第210條
偽造、變造私文書，足以生損害於公眾或他人者，處5年以下有
期徒刑。
中華民國刑法第216條
行使第210條至第215條之文書者，依偽造、變造文書或登載不實
事項或使登載不實事項之規定處斷。
中華民國刑法第219條
偽造之印章、印文或署押，不問屬於犯人與否，沒收之。
中華民國刑法第320條
意圖為自己或第三人不法之所有，而竊取他人之動產者，為竊盜
罪，處5年以下有期徒刑、拘役或5百元以下罰金。
意圖為自己或第三人不法之利益，而竊佔他人之不動產者，依前
項之規定處斷。
前二項之未遂犯罰之。
中華民國刑法第339條
意圖為自己或第三人不法之所有，以詐術使人將本人或第三人之
物交付者，處5年以下有期徒刑、拘役或科或併科1千元以下罰金
。
以前項方法得財產上不法之利益或使第三人得之者，亦同。
前二項之未遂犯罰之。


司法院資訊處製作；財團法人民間司法改革基金會備份。
